【裁判字號】    95,訴,4231
【裁判日期】    970514
【裁判案由】    毒品危害防制條例等
【裁判全文】
臺灣高雄地方法院刑事判決              95年度訴字第4231號
公  訴  人  臺灣高雄地方法院檢察署檢察官
被      告  己○○
                    （另案在臺灣屏東監獄執行中）
選任辯護人  鄭國安律師
            吳麗珠律師
            蘇佰陞律師
被      告  乙○○
                    （另案在臺灣高雄女子監獄執行中）
選任辯護人  許文輝律師
上列被告因毒品危害防制條例等案件，經檢察官提起公訴（95年
度偵字第13301 號、95年度偵字第20625 號）及移送併辦（95年
度偵字第27035 號），本院判決如下：
    主  文
己○○共同連續販賣第一級毒品，處無期徒刑，褫奪公權終身，
扣案如附表三編號一所示之物沒收銷燬之；扣案如附表三編號六
、附表五所示之物均沒收之；共同販賣毒品所得之財物新臺幣
拾壹萬陸仟元與乙○○連帶沒收之，如全部或一部不能沒收時，
以其與乙○○之財產連帶抵償之。又共同連續販賣第二級毒品，
處有期徒刑玖年，褫奪公權陸年，扣案如附表三編號二至五所示
之物沒收銷燬之；扣案如附表三編號六、附表五編號一所示之物
均沒收之；共同販賣毒品所得之財物新臺幣壹萬捌仟元與乙○○
連帶沒收之，如全部或一部不能沒收時，以其與乙○○之財產連
帶抵償之。又未經許可，持有制式手槍，處有期徒刑伍年陸月，
併科罰金新臺幣拾萬元，罰金如易服勞役，以罰金總額與陸個
月之日數比例折算，扣案如附表六所示之物均沒收。又依法拘禁
之人脫逃未遂，處有期徒刑肆月，減為有期徒刑貳月。應執行無
期徒刑，併科罰金新臺幣拾萬元，罰金如易服勞役，以罰金總
額與陸個月之日數比例折算，褫奪公權終身。扣案如附表三編號
一至編號五所示之物沒收銷燬之；扣案如附表三編號六、附表五
所示之物均沒收之；共同販賣毒品所得之財物新臺幣拾萬肆
仟元與乙○○連帶沒收之，如全部或一部不能沒收時，以其與乙○○之財產連帶抵償之。
乙○○共同連續販賣第一級毒品，處無期徒刑，褫奪公權終身，
扣案如附表三編號一所示之物沒收銷燬之；扣案如附表三編號六
、附表五所示之物均沒收之；共同販賣毒品所得之財物新臺幣
拾壹萬陸仟元與己○○連帶沒收之，如全部或一部不能沒收時，
以其與己○○之財產連帶抵償之。又共同連續販賣第二級毒品，
處有期徒刑捌年，褫奪公權伍年，扣案如附表三編號二至五所示
之物沒收銷燬之；扣案如附表三編號六、附表五編號一所示之物
均沒收之；共同販賣毒品所得之財物新臺幣壹萬捌仟元與己○○
連帶沒收之，如全部或一部不能沒收時，以其與己○○之財產連
帶抵償之。應執行無期徒刑，褫奪公權終身。扣案如附表三編號
一至編號五所示之物沒收銷燬之；扣案如附表三編號六、附表五
所示之物均沒收之；共同販賣毒品所得之財物新臺幣拾萬肆
仟元與己○○連帶沒收之，如全部或一部不能沒收時，以其與己○○之財產連帶抵償之。
    事  實
一、己○○前因肅清煙毒條例等案件，經本院以82年度訴字第76
    9 號判處應執行有期徒刑8 年4 月，嗣經最高法院以83年度
    臺上字第2319號駁回上訴確定；又因非法吸用化學合成麻醉
    藥品等案件，各經判刑確定，嗣經本院以89年度聲字第35號
    裁定定應執行刑2 年4 月確定，其入監執行後，上開各罪經
    合併計算刑期及假釋期間，而於民國92年1 月17日縮短刑期
    假釋出監，並付保護管束。嗣於假釋期間內，其因違反槍砲
    彈藥刀械管制條例案件，經本院以94年度訴字第4292號判處
    有期徒刑5 月確定，前揭假釋因而撤銷，並自95年5 月9 日
    入監接續執行假釋撤銷後之所餘殘刑5 年3 月又7 日與上開
    因違反槍砲彈藥刀械管制條例所宣告之有期徒刑5 月（未構
    成累犯）。
二、己○○、乙○○均明知海洛因、甲基安非他命為第一、二級
    毒品，未經許可，不得非法持有、轉讓及販賣，竟意圖營利
    ，(一)共同基於販賣第一級毒品海洛因之概括犯意聯絡，自95
    年1 月間起至同年4 月間，以門號：0000000000、00000000
    00、0000000000號行動電話作為販賣毒品之聯絡工具，當戊○○等人撥打上開行動電話欲購買毒品，由己○○或乙○○
    接聽，聯絡交易數量、交易地點後，連續於附表一所示之時
    、地，販賣第一級毒品海洛因予戊○○等人，總計獲利至少
    新臺幣（下同）316,000 元（販賣之次數、時間、地點、數
    量、價格及交易情形詳如附表一所示）。(二)共同基於販賣第
    二級毒品甲基安非他命（起訴書誤載為「安非他命」，業經
    公訴檢察官當庭更正）之概括犯意聯絡，自95年3 月間起至
    95年4 月間，以上開0000000000號行動電話作為販賣毒品之
    聯絡工具，並以上開方式連續於附表二所示之時、地，販賣
    第二級毒品甲基安非他命予壬○○、丁○○，總計獲利18,0
    00元（販賣之次數、時間、地點、數量、價格及交易情形詳
    如附表二所示）。
三、己○○明知具有殺傷力之制式手槍、改造手槍、子彈，及槍
    砲之主要組成零件係槍砲彈藥刀械管制條例所管制之物品，
    未經許可，不得持有，竟於95年5 月8 日前數月之某日，向
    劉昀鑫借得附表六編號一至五所示具有殺傷力之制式手槍、
    改造手槍、子彈、附表七編號一所示具有殺傷力之子彈（均
    業經試射擊發）及附表六編號六、七所示之槍砲之主要組成
    零件，而未經許可持有之。
四、嗣己○○、乙○○於96年5 月8 日17時許，在高雄市鼓山區
    ○○○○ 街216 號1 樓之己○○住處之電梯前，因另案為警
    緝獲，並在其等之隨身背包及上開住處，分別扣得附表三、
    四、五、六、七所示等物（物品名稱、數量及分別查獲地點
    詳如上開各附表所示）。己○○為警緝獲後，於翌日入監接
    續執行假釋撤銷後之所餘殘刑與上開因違反槍砲彈藥刀械管
    制條例所宣告之刑，為依法拘禁之人，其恐因涉上開販賣毒
    品及持有槍彈案件而身陷囹圄，竟基於脫逃之犯意，利用與
    母庚○○在監所會面之機會，先委其在上開住處後方之矮樹
    頂擺放彈簧床墊1 只，並在巷道內預置插有鑰匙之機車1 輛
    ，以便利其藉機帶警返家時得以伺機脫逃（庚○○涉犯便利
    脫逃罪部分，業經臺灣高雄地方法院檢察署檢察官為緩起訴
    處分），嗣己○○於同年6 月27日11時29分，因違反槍砲彈
    藥刀械管制條例案接受偵訊時，向檢察官佯稱住處另藏有槍
    械，經警帶同前往尋槍，於同日14時5 分，己○○在上開住
    處3 樓頂，趁警準備以工具破壞其所謊稱藏有槍械之鐵箱，
    專注於搜槍之際，奮力掙脫押解人員，意圖從3 樓屋頂女兒
    牆躍往1 樓地面逃逸時，為警即時察覺制伏而未得逞。
五、案經內政部警政署高雄港務警察局移送臺灣高雄地方法院檢
    察署檢察官偵查起訴。
    理  由
一、證據能力部分：
  (一)被告己○○及其辯護人均否認證人戊○○、癸○○、辛○○
    、丁○○、甲○○及壬○○及共同被告乙○○於警詢中陳述
    之證據能力；被告乙○○及其辯護人均否認證人戊○○、癸○○、辛○○、丁○○、甲○○及壬○○於警詢中陳述之證
    據能力（本院卷第64、65頁）：
  1.按被告以外之人於檢察事務官、司法警察官或司法警察調查
    中所為之陳述，與審判中不符時，其先前之陳述具有較可信
    之特別情況，且為證明犯罪事實存否所必要者，得為證據，
    刑事訴訟法第159 條之2 定有明文。是如被告以外之人於警
    詢中之陳述與審判中相符時，因該陳述並不符合刑事訴訟法
    第159 條之2 傳聞例外之規定，故應無證據能力，此時，當
    以其於審判中之陳述作為證據。而所謂「前後陳述不符」，
    係指就前後階段之陳述進行整體判斷，以決定其間是否具有
    實質性差異，惟無須針對全部陳述作比較，陳述之一部分有
    不符，亦屬之；所謂「較可信之特別情況」，係指就前後陳
    述時之各種外部情況進行比較，以資決定何者外部情況具有
    可信性。經查：
  2.證人戊○○、癸○○、辛○○、甲○○及壬○○於警詢中就
    有關被告己○○、乙○○販賣第一級毒品罪之陳述部分：
  證人癸○○、辛○○、甲○○及壬○○於警詢中就有關被告
    己○○販賣第一級毒品罪之陳述（內政部警政署高雄港務警
    察局制刑案偵查卷宗(一)《下簡稱警卷(一)》第52至85頁）、證
    人癸○○、辛○○於警詢中就有關被告乙○○販賣第一級毒
    品罪之陳述（警卷(一)第62至75頁），與其等於本院審理中所
    為之結證內容（本院卷第183 至209 頁），互核大致相符，
    依前揭說明，其等於警詢中之上開陳述，應無證據能力。
  證人甲○○、壬○○於警詢中就有關被告乙○○販賣第一級
    毒品罪，均陳述向被告乙○○接洽毒品買賣（警卷(一)第53、
    54、78、79頁），與其等於本院審理中均結證稱：未與被告
    乙○○接洽購買海洛因，均係向被告己○○購買等語（本院
    卷第202 、203 、265 、267 頁）不相符合，惟證人甲○○
    係在戒治時、壬○○係以傳票方式經警提訊，是其等於警詢
    之陳述，並未受外力之影響，且係出於自由之陳述，此由其
    等於警詢中陳稱：警詢筆錄所述均實在，係在自由意識下所
    為，精神及身體狀況均良好等語（警卷(一)第54頁反面、第80
    頁反面）可以得知，況證人甲○○、壬○○確有與被告乙○○接洽購買海洛因，有如附表八所示之通訊監察譯文內容在
    卷可稽，顯見其等於審理中證稱未與被告乙○○接洽購買毒
    品等語，係因被告乙○○在庭而為之迴避之證述，綜上足認
    證人甲○○、壬○○於警詢中就有關被告乙○○販賣第一級
    毒品罪之陳述，具有較可信之特別情況，且亦為證明犯罪事
    實存否所必要，依上揭規定，自應具有證據能力。
  至證人戊○○並未在本院審理中就被告己○○、乙○○販賣
    第一級毒品作證，無從比較審理與警詢之陳述是否不同，依
    前揭說明，其於警詢中之上開陳述，自無證據能力。
  3.證人丁○○、壬○○於警詢時就有關己○○、乙○○販賣第
    二級毒品甲基安非他命之陳述部分：
  證人丁○○於警詢中原係具體陳述其向被告己○○、乙○○
    購買毒品之種類係甲基安非他命、及購買之金額及次數（臺
    灣高雄地方法院檢察署95年偵字第13301 號卷《下簡稱偵卷
    》第36至38頁），然嗣於本院審理中，則先證稱伊沒有向被
    告己○○買毒品，伊是與被告己○○合資購買甲基安非他命
    （本院卷第250 至259 頁），顯係就案情有重要關係之事項
    為前後不符之陳述。本院審酌證人丁○○於警詢中所為之陳
    述，係於最接近案發時所為立即反應之陳述，復證人丁○○
    於本院審理中作證，係在被告面前當庭指述被告是否販賣毒
    品，依此外部情況，其顯有受不當外力干擾、內在心理壓力
    之可能，此由其於本院審理中先係證稱伊是與被告己○○合
    資購買安非他命，嗣經被告己○○當庭陳稱伊不是賣甲基安
    非他命，而是賣海洛因予丁○○共3 次等語（本院卷第261
    頁）後，證人丁○○又改稱伊有向己○○購買3 次海洛因等
    語（本院卷第261 頁）即可得知。再者，證人丁○○雖陳稱
    在警察局之筆錄都是警察先寫好，伊再照筆錄內容念，然經
    本院堪驗警詢錄音帶之結果，並未發現證人丁○○有何照念
    筆錄之情形存在，此有勘驗筆錄1 份在卷可查，其所述難認
    可採。綜上足認證人丁○○之警詢陳述，客觀上具有較可信
    之特別情況，且亦為證明犯罪事實存否所必要，依前揭說明
    ，自應具有證據能力。
  證人壬○○於警詢中原係具體陳述其向被告己○○、乙○○
    購買毒品之種類、金額、數量及次數（偵卷第62至65頁），
    然嗣於本院審理中，則證稱未向被告己○○、乙○○購買第
    二級毒品甲基安非他命，伊因服用戒毒之藥，所以於警詢中
    精神不佳等語（本院卷第266 、267 頁），顯係就案情有重
    要關係之事項為前後不符之陳述。本院審酌證人丁○○於警
    詢中所為之陳述，在客觀環境下，程序上較少會受到強暴、
    脅迫等外力之影響，其陳述較趨於真實；且較無來自被告在
    庭壓力而做出迴避對被告不利之證述，或因不想生事乃虛構
    事實而為陳述，復證人壬○○未陳述有遭不法取供之情事，
    至其陳稱其於警詢中精神不佳等語，惟其於警詢中證稱：警
    詢筆錄所述均實在，係在自由意識下所為，精神及身體狀況
    均良好等語（偵卷第64頁反面）；且其在檢察官訊問時證稱
    ：警詢筆錄實在，係在意識清醒之狀態下所問所答等語（偵
    卷第75頁），並未陳述其有何意識不清之情事，是其所述難
    認可採。綜上足認證人壬○○警詢中之陳述，客觀上具有較
    可信之特別情況，且亦為證明犯罪事實存否所必要，依前揭
    說明，自應具有證據能力。
  4.共同被告乙○○於警詢中就有關被告己○○販賣第一、二級
    毒品罪之陳述部分：查被告乙○○並未在本院審理中就被告
    己○○販賣第一、二級毒品犯行作證，無從比較審理與警詢
    之陳述是否不同，依前揭說明，其於警詢中之上開陳述，自
    無證據能力。
  (二)被告以外之人於偵查中向檢察官所為之陳述，除顯有不可信
    之情況者外，得為證據，刑事訴訟法第159 條之1 第2 定有
    明文。查本件證人戊○○、癸○○、辛○○、丁○○、甲○○及壬○○於檢察官偵查中之證述，均經檢察官依法告以具
    結之意義及偽證之處罰後，使其等具結作證，筆錄內容亦經
    其核閱無訛簽名，被告二人及其辯護人亦未提出其等上開陳
    述有何顯不可信之情況，依前揭說明，其等於偵查中之證言
    自具有證據能力。
  (三)本判決所引用之其餘證據資料（詳後引證據），其中傳聞證
    據部分，縱無刑事訴訟法第159 條之1 至第159 條之4 或其
    他規定之傳聞證據例外情形，亦因被告二人及其辯護人、檢
    察官或同意可作為證據使用，或未聲明異議，依刑事訴訟法
    第159 條之5 第1 項、第2 項之規定，本院審酌該證據作成
    之情況，認為適當，應得為證據。
二、認定犯罪事實所憑之證據及理由：
  (一)被告己○○、乙○○共同連續販賣第一級毒品部分：
    被告己○○意圖營利，以門號：0000000000、0000000000、
    0000000000號行動電話作為販賣毒品之聯絡工具，於附表三
    所示時、地，連續販賣第一級毒品海洛因予附表三所示之人
    之犯罪事實，業據被告己○○於本院審理時坦承不諱，核與
    證人戊○○、癸○○、辛○○、甲○○及壬○○於偵訊時之
    證述內容（偵卷第57、58、73、74、75、84、85、147 、14
    8 、194 、195 頁）及證人癸○○、辛○○、甲○○及壬○○於本院審理時之結證情節（本院卷第188 至209 頁、第26
    4 至273 頁）均大致相符，並有通訊監察譯文1 份附卷可稽
    （偵卷第102 至109 頁）及如附表五所示之海洛因、甲基安
    非他命及預備分裝毒品之用之夾鏈袋1 包扣案可資佐證，足
    認被告己○○之自白與事實相符，應堪置信；另訊之被告乙○○則矢口否認有何與被告己○○共同販賣第一級毒品海洛
    因之犯行，辯稱：伊與己○○是同居男女朋友，因此伊有時
    會幫己○○接聽電話，但是伊不知道電話中所提到的「甜的
    」、「鹹的」、「半台」、「一方」、「整塊」、「半的男
    生」、「半個女生」等語的意思，而己○○交貨給買家時，
    伊也會去，但伊對己○○販賣毒品並不知情云云。惟查：
  1.被告乙○○有時幫被告己○○接聽電話，被告己○○與買家
    交易時，被告乙○○一同前往等情，為被告乙○○所自承，
    核與壬○○於偵訊時具結證稱：伊向己○○買海洛因及安非
    他命，一次購買3000元左右，伊打電話給己○○，大部分都
    是同一個女生接電話，她跟我說有什麼事情跟她說就可以了
    ，我會跟她說我要東西，都是由接電話的女生決定交易地點
    ，半年多來都是同一個女生與己○○一起出來拿毒品給伊等
    語（偵卷第74、75頁），於警詢時證稱：伊撥打電話向己○○購買毒品，大部分是他女朋友接聽等語（警卷(一)第53頁反
    面）；證人甲○○於偵訊時具結證稱：伊打電話向己○○購
    買海洛因，大部分都是乙○○接聽電話，伊會跟乙○○說購
    買之數量及價錢，交貨時，都是己○○開車載乙○○過來等
    語（偵卷第195 頁），於警詢時證稱：伊與乙○○之對話內
    容係伊要向己○○購買毒品，伊向乙○○說，是因為己○○
    的電話都是乙○○在接等語（警卷(一)第78頁反面）；證人戊○○於偵訊時具結證稱：伊撥打己○○之電話，是他女朋友
    接的，約定在岡山交流道附近交易，交易時己○○及他女朋
    友都有到等語（偵卷第58頁），均相符合，復有如附表八所
    示之通訊監察譯文可資佐證，此部份事實應堪認定。
  2.被告乙○○雖以前詞置辯，然被告乙○○於警詢時供稱：伊
    知道「甜的」是指甲基安非他命、「鹹的」是指海洛因；「
    副料」是海洛因，「啼死了」、「止一下」是指毒癮發作難
    過；「半的男生」、「半個女生」分別指甲基安非他命、海
    洛因數量，係己○○叫伊跟他朋友講電話，是在談論毒品之
    事等語（偵卷第92至98頁），且參以被告乙○○與被告己○○於95年5 月8 日17時許在高雄市鼓山區○○○○街216 號
    1 樓電梯前為警查獲時，在其隨身背包中亦經警扣得海洛因
    、甲基安非他命等物，有內政部警政署高雄港務警察局扣押
    物品清單1 份附卷可稽（偵卷第138 頁），且其供稱：伊與
    被告己○○已同居2 、3 個月，這3 個月以來都是伊幫被告
    己○○接聽電話等語（偵卷第112 頁），則被告乙○○豈有
    不知其電話交談內容係關於毒品買賣，而「甜的、鹹的、半
    台、一方、整塊、半的男生、半個女生」等語均係毒品交易
    之暗語，其前揭辯解，顯屬虛偽，難以採信。
  3.復以證人甲○○於本院審理時具結證稱：「（檢察官問：通
    訊監察譯文第四通電話，你稱『我這裡有三千，我是想跟他
    說叫弄好一點給我，因為我要等到明天才有錢進來拿』是何
    意思？）我是指叫己○○弄好一點的第一級毒品海洛因給我
    ，這句話是我跟乙○○說的，因為當時己○○不知道在做什
    麼，他沒有來接聽電話。」、「（檢察官問：你打電話跟己○○買毒品的時候，如果是乙○○接聽的，你也是會跟乙○○說要買毒品？）我是跟她說我要拿錢給己○○，意思是要
    買毒品，我不知道他知不知道。」、「（檢察官問：你不知
    道乙○○聽不聽的懂，為何還要跟她說要弄好一點的？）因
    為曾經打電話也是這樣的情形，由乙○○接聽電話，後來己○○就拿毒品給我。」等語（本院卷第204 至206 頁），依
    上開甲○○向被告乙○○稱「弄好一點」等語，且被告乙○○接聽電話後，其後甲○○拿到毒品等情，顯見被告乙○○
    應係知悉撥打電話之甲○○係要購買毒品，否則甲○○應會
    要求被告己○○前來接聽電話或是稍後再撥打，以達到其購
    買毒品之目的。綜上所述，被告乙○○前揭所辯實有違常情
    ，亦與事實相悖，係屬卸責之詞，難以採信，被告乙○○知
    悉所接聽之電話係在洽談毒品買賣，伊與被告己○○至交易
    地點，係在交易毒品甚明。
  4.被告己○○意圖營利而為本件販賣第一級毒品犯行，業已認
    定如前，而被告乙○○接聽購買毒品買家電話及與被告己○○至交易地點交易毒品，衡情亦係基於營利之意圖，否則不
    會與被告己○○共同為之，蓋販賣毒品罪係重罪，政府查緝
    森嚴，倘無利可圖，被告乙○○大可無庸甘冒風險，與被告
    己○○一同販賣毒品，足見被告乙○○與被告己○○共同販
    賣第一級毒品海洛因之舉，其主觀上亦有藉此牟利之意圖，
    應堪認定。
  5.綜上所述，被告乙○○前揭所辯，顯係卸責之詞，難以採信
    。被告乙○○與被告己○○意圖營利，基於販賣第一級毒品
    之概括犯意聯絡，而分擔接聽購毒買家電話之工作，及偕同
    至交易地點交付毒品，被告乙○○就如附表一所示之連續販
    賣第一級毒品犯行與被告己○○間，確有犯意聯絡與行為分
    擔，應堪認定。被告己○○、乙○○意圖營利，共同連續販
    賣第一級毒品海洛因之犯行，堪以認定。
  (二)被告己○○、乙○○共同連續販賣第二級毒品部分：
    訊之被告己○○、乙○○均矢口否認有何共同販賣第二級毒
    品甲基安非他命之犯行，被告己○○辯稱：伊是免費提供甲
    基安非他命給丁○○、壬○○使用云云；被告乙○○辯稱：
    伊有時會幫己○○接聽電話，但是伊不知道電話中所提到的
    「甜的」、「鹹的」、「半台」、「一方」、「整塊」、「
    半的男生」、「半個女生」等語的意思，而己○○交貨給買
    家時，伊也會去，但伊對己○○販賣毒品並不知情云云。經
    查：
  1.證人壬○○於警詢時證稱：伊於94年3 月開始向被告己○○
    買海洛因及甲基安非他命，最後一次是94年4 月向被告己○○購買海洛因，伊是撥打0000000000號行動電話購買毒品，
    大部分是己○○的女朋友即乙○○接聽電話等語（偵卷第63
    頁）；於偵訊時具結證稱：伊向被告己○○購買海洛因及甲
    基安非他命，大部分都是同一個女生接聽電話，她會問我有
    什麼事跟她說就好，交易毒品的地點也是由她決定的，她會
    跟己○○一起拿毒品給伊，伊買毒品1 次買3000元左右等語
    （偵卷第74頁）；於本院審理時具結證稱：伊向被告己○○
    拿過3 次甲基安非他命，都是在高雄市○○路美術館附近拿
    取等語（本院卷第263 頁）；證人丁○○於警詢時證稱：伊
    向己○○購買3 次甲基安非他命，1 次3000元，伊是撥打00
    00000000號行動電話購買毒品等語（偵卷第37頁）；於偵訊
    時具結證稱：伊於94年4 月開始施用甲基安非他命，向己○○購買過3 次，1 次3000元等語（偵卷第46頁）；於本院審
    理時具結證稱：伊向己○○拿取甲基安非他命之地點，1 次
    在中華路與明誠路附近，1 次在楠梓某處，另1 次伊則忘記
    了等語（本院卷第256 頁）。
  2.且就被告己○○所有之門號：0000000000、0000000000號行
    動電話施以通訊監察，其中確有被告己○○、乙○○與他人
    關於「男生1 個又半半、女生半個、甜的、鹹的」等之通話
    內容，此有如附表九之監聽譯文資料在卷可憑，足認被告二
    人確有從事販賣第二級毒品之行為，益徵證人壬○○、丁○○前揭證稱應非子虛，而觀以證人壬○○、丁○○係經警以
    傳票通知至警局製作筆錄，並非以被告身份或以拘提方式到
    案，其於警局所述應無遭外力之影響，而其等於偵訊時之證
    述亦經具結為之，均應無虛偽誣陷被告二人之可能，從而，
    應認其等上開證詞堪予採信。綜上，被告己○○、乙○○共
    同連續於附表編號二所示時地，販賣甲基安非他命予丁○○
    、壬○○之事實，應堪以認定。
  3.至證人壬○○於本院審理時改具結證稱：伊沒有向己○○購
    買甲基安非他命，伊向己○○購買海洛因時，己○○免費提
    供甲基安非他命予伊施用，伊未曾與乙○○以電話接洽毒品
    交易等語（本院卷第263 至265 頁），惟被告己○○既係免
    費提供甲基安非他命，何以證人壬○○於警詢、偵訊不如此
    證述，且毒品之交易向為政府嚴格查緝，被告己○○豈會甘
    冒查緝之危險，無償提供甲基安非他命予證人壬○○施用，
    此舉實不合常情，況證人壬○○於警詢、偵訊時已證述被告
    乙○○接聽電話及決定交易毒品地點明確，其翻異前詞，實
    係為被告二人卸責之詞，難以採信；證人丁○○本院審理時
    改具結證稱：伊向被告己○○拿過3 次甲基安非他命，但不
    是向己○○購買，而是與己○○合資購買等語（本院卷第25
    6 頁），惟證人丁○○又稱伊每次都出資3000元，伊不知道
    己○○出資多少，3 次都是己○○去買的，買好再將毒品拿
    給伊，伊雖然不知道己○○到底有無出資，但是伊相信己○○等語（本院卷第259 頁），惟此與被告己○○供稱伊免費
    提供甲基安非他命予丁○○使用等語不相一致，且丁○○並
    未與被告己○○一同至交易地點向賣家購買毒品，而其交付
    價金予被告己○○，向被告己○○拿取毒品，實係買賣之行
    為，其辯稱合資購買無非係為被告己○○脫罪之詞，難以採
    信。
  4.邇來政府為杜絕毒品氾濫，毒害人民甚深，再三宣導教民眾
    遠離毒品、媒體之報導既深且廣，對於毒品之禁絕，應為民
    眾所熟悉。又政府對於查緝施用、轉讓及販賣毒品無不嚴格
    執行，且販賣毒品罪更係重罪，設若無利可圖，衡情一般持
    有毒品者，當不致輕易將持有毒品交付他人。況第一級毒品
    海洛因價格不貲、物稀價昂，且販賣毒品乃違法行為，非可
    公然為之，亦無公定之價格，不論任何包裝，均可任意分裝
    增減分量，每次買賣價量，亦可能隨時依雙方間之關係深淺
    、資力、需求量及對行情之認知、來源是否充裕、查緝是否
    嚴緊，購買者被查獲時供述購買對象之可能性風險之評估等
    ，因而異其標準，並隨時機動調整，非可一概而論，是販賣
    之利得除經坦承犯行或價量俱臻明確外，委難查得實情。惟
    販賣之人從價差或量差中牟利方式雖異，其以電子秤精確計
    量，分裝後販賣於一般之購買者，意圖營利之非法販賣行為
    則屬同一，足見被告己○○、乙○○販賣第二級毒品甲基安
    非他命之舉，其主觀上確有藉此牟利之意圖，應堪認定。
  5.綜上所述，被告己○○、乙○○前揭所辯，與事實不符，難
    以採信。被告乙○○與被告己○○意圖營利，基於販賣第二
    級毒品之概括犯意聯絡，而互相分擔接聽購毒買家電話之行
    為，及偕同至交易地點交易毒品，被告己○○、乙○○就如
    附表二所示之連續販賣第二級毒品犯行，有犯意聯絡與行為
    分擔，應堪認定。被告己○○、乙○○意圖營利，共同連續
    販賣第二級毒品甲基安非他命之犯行，堪以認定。
  (三)被告己○○持有制式手槍、改造手槍、子彈及槍砲之主要組
    成零件部分：被告己○○未經許可，持有附表六編號一至五
    所示具有殺傷力之制式手槍、改造手槍、子彈、附表七編號
    一所示具有殺傷力之子彈（均業經試射擊發）及附表六編號
    六、七所示之槍砲之主要組成零件之犯罪事實，業據被告己○○於本院審理時坦承不諱，復有上開之槍、彈及槍砲之主
    要組成零件扣案及附表六編號一至五、附表七編號一所示之
    槍彈鑑定書、內政部警政署刑事警察局96年2 月14日刑鑑字
    第0960018574號函在卷可佐（內政部警政署高雄港務警察局
    刑案偵查卷宗(五)第70至78頁、本院卷第39至44頁、第59頁）
    ，足認被告己○○自白與事實相符，應堪置信。被告己○○
    持有制式手槍、改造手槍、子彈及槍砲之主要組成零件之犯
    行，事證明確，應堪認定。
  (四)被告己○○脫逃部分：訊據被告己○○對前揭時地脫逃未遂
    之犯罪事實坦承不諱，復有高雄港務警察局刑事課查證報告
    、臺灣高雄第二監獄收容人己○○會客紀錄及通話譯文各1
    份及脫逃現場照片2 張在卷可稽（偵卷第150 至154 頁、第
    129 頁、內政部警政署高雄港務警察局偵查卷宗(六)第37至47
    頁），足認被告己○○自白與事實相符，應堪置信。被告己○○脫逃未遂之犯行，事證明確，應堪認定。
三、新舊法比較：查被告己○○、乙○○行為後，刑法於94年2
    月2 日經總統令修正公佈，於95年7 月1 日施行，而比較新
    舊法時應就罪刑有關之共犯、未遂犯、想像競合犯、牽連犯
    、連續犯、結合犯，以及累犯加重、自首減輕暨其他法定加
    減原因與加減例等一切情形，綜其全部罪刑之結果而為比較
    （最高法院95年5 月23日刑事庭第8 次會議決議參照）。經
    查：
  (一)販賣第一、二級毒品罪及無故持有槍、彈罪，均有罰金刑之
    規定，因刑法第33條第5 款有關罰金刑部分已有修正，修正
    後刑法第33條第5 款規定「罰金：新臺幣一千元以上，以百
    元計算之。」，與修正前刑法第33條第5 款規定「罰金：一
    元以上。」不同。比較新舊法結果，應以行為時之規定有利
    於被告。
  (二)關於共同正犯之規定，刑法第28條將「實施」修正為「實行
    」，新舊法之共同正犯範圍因此而有變動，自屬犯罪後法律
    有變更（最高法院96年度臺上字第934 號判決參照），惟參
    照修正理由之說明，被告之犯罪行為，依新舊法，均成立共
    同正犯，適用新法並無較有利於被告。
  (三)刑法第56條連續犯之規定業經刪除，是被告所為本得依修正
    前刑法第56條之規定，適用連續犯規定而論以一罪，並得加
    重其刑至2 分之1 ，惟刑法刪除前開連續犯規定，以致被告
    前揭數次構成要件行為須依法分別論以數罪而併罰之，比較
    新舊法之結果，應以行為時之規定有利於被告。
  (四)修正前刑法第42條第2 項前段規定：「易服勞役以1 元以上
    3 元以下折算1 日」，又行為時之易服勞役折算標準，業據
    修正前罰金罰鍰提高標準條例第2 條前段規定，就其原定數
    額提高為100 倍折算1 日，則行為時之易服勞役折算標準，
    應以銀元300 元折算1 日，即新台幣900 元折算1 日。惟95
    年7 月1 日修正公布施行之刑法第42條第3 項前段規定：「
    易服勞役以新台幣1000元、2000元或3000元折算1 日。」比
    較修正前後之易服勞役折算標準，本案被告己○○所處罰金
    部份之易服勞役之折算標準，依修正前刑法第42條第2 項、
    第3 項規定，應以罰金總額與6 個月之日數比例折算之；而
    依修正後同條項規定，本院認本案罰金如易服勞役，以新台
    幣1000元折算1 日，則被告易服勞役之日數為300 日，超過
    6 個月，自以修正前之易服勞役之規定較有利於被告，爰依
    修正前之刑法第42條第3 項前段規定，罰金總額與6 個月之
    日數比例折算之。
  (五)綜其全部罪刑比較之結果，依刑法第2 條第1 項從舊從輕原
    則之規定，以舊法之規定較有利於被告己○○、乙○○，自
    應適用修正前之刑法處斷。
四、論罪科刑：
  (一)查海洛因、甲基安非他命分別係毒品危害防制條例第2 條第
    2 項第1 款、第2 款所定之第一級及第二級毒品，依法均不
    得持有、施用及販賣。次查扣案如附表六編號六、七所示之
    彈匣、槍管，業經內政部於86年11月24日以（86）台內警字
    第8670683 號公告為手槍之主要組成零件。故核被告己○○
    上開所為，分別係犯槍砲彈藥刀械管制條例第7 條第4 項未
    經許可持有制式手槍罪、第8 條第4 項未經許可持有改造手
    槍罪、第12條第4 項之未經許可持有子彈罪、第13條第4 項
    未經許可持有槍砲之主要組成零件罪、毒品危害防制條例第
    4 條第1 項之販賣第一級毒品罪、第4 條第2 項之販賣第二
    級毒品罪及刑法第161 條第1 項、第4 項脫逃未遂罪；核被
    告乙○○上開所為，分別係犯毒品危害防制條例第4 條第1
    項之販賣第一級毒品罪、第4 條第2 項之販賣第二級毒品罪
    。
  (二)被告己○○、乙○○就販賣第一、二級毒品犯行，有犯意聯
    絡及行為分擔，為共同正犯。
  (三)被告己○○、乙○○持有第一級毒品海洛因及第二級毒品甲
    基安非他命之低度行為，均為販賣第一級毒品海洛因及販賣
    第二級毒品甲基安非他命之高度行為所吸收，不另論罪。
  (四)被告己○○同時持有制式手槍、改造手槍、子彈及槍砲主要
    組成零件，係以一行為同時觸犯未經許可，持有制式手槍、
    改造手槍、子彈及槍砲主要組成零件罪，為想像競合犯，應
    依刑法第55條前段規定，從一重之未經許可持有制式手槍罪
    處斷。
  (五)被告己○○、乙○○所犯附表一、二所示之販賣第一、二級
    毒品犯行，時間均緊接，方法均相同，所犯又各別均屬犯罪
    構成要件相同之罪名，顯係各別基於概括之犯意反覆為之，
    ，均應依修正前刑法第56條規定各論以販賣第一、二級罪，
    並均依法加重其刑（因法定本刑死刑、無期徒刑部分，依法
    不得加重，僅就其餘法定刑部分加重其刑）。
  (六)又被告己○○所犯上開未經許可持有制式手槍、販賣第一、
    二級毒品、脫逃未遂罪間；被告乙○○所犯販賣第一、二級
    毒品罪間，均行為互異，罪名不同，應予分論併罰。
  (七)被告己○○已著手脫逃之犯行，然未生犯罪之結果，屬未遂
    犯，爰依修正後刑法第26條第2 項規定減輕其刑（95年7 月
    1 日修正公布刑法關於未遂犯之規定，僅係條文之移列，並
    不牽涉實質內容之變更，自無新舊法比較之問題，應逕適用
    修正後未遂犯之規定）。
  (八)爰審酌被告己○○、乙○○明知毒品戕害身心，向為政府嚴
    令禁止流通之違禁物，竟貪圖利益，任意販賣，加速毒品流
    通，戕害國人身心健康，犯罪所生危害嚴重；共同連續販賣
    第一級毒品海洛因20餘次，犯罪所得至少316,000 元，販賣
    第二級毒品甲基安非他命6 次，犯罪所得18,000元，對於毒
    品擴散之危害程度難謂輕微；被告己○○雖坦承販賣第一級
    毒品犯行，惟矢口否認販賣第二級毒品，對其所為未能完全
    坦承以對而負責，而被告乙○○則設詞狡辯，否認有何販賣
    毒品之犯行，犯後態度欠佳；及審酌被告己○○未經許可，
    持有制式手槍、改造手槍、子彈及彈匣、槍管等物，對於他
    人安全及社會治安產生危害；且因犯前揭販賣毒品及槍砲犯
    行，恐陷囹圄，竟萌生脫逃之意，委其生母便利脫逃，嗣經
    警制服而未遂，所為顯屬不該等一切情狀，分別量處如主文
    所示之刑，及就被告己○○所犯持有制式手槍罪所處罰金刑
    部分，依修正前刑法第42條第3 項規定，諭知如主文所示易
    服勞役之折算標準，及就被告乙○○前揭所處之刑定其應執
    行刑；就被告己○○所犯脫逃未遂罪所處之刑，因其犯罪時
    間係在96年4 月24日以前，所犯之罪核符中華民國96年罪犯
    減刑條例第2 條第1 項之規定，復無同條例第3 條規定之除
    外情事存在，合於減刑條件，爰併依同條例第2 條第1 項第
    3 款之規定，減其宣告刑2 分之1 ，並與其他不應減刑之各
    罪定其應執行刑。再就被告己○○、乙○○所犯販賣第一級
    毒品罪所處之無期徒刑部分，併宣告褫奪公權終身，及就販
    賣毒品之犯罪性質，認有褫奪公權之必要，併予宣告被告己○○販賣第二級毒品罪部分褫奪公權6 年，被告乙○○販賣
    第二級毒品罪部分褫奪公權5 年（又從刑附屬於主刑，除法
    律另有規定外，依主刑所適用之法律，最高法院95年第8 次
    刑事庭會議決議可資參照，是本件褫奪公權應適用修正前刑
    法第37條第2 項規定）。
  (九)沒收部分：
  1.扣案如附表三編號一之第一級毒品海洛因、如附表三編號二
    至五所示之第二級毒品甲基安非他命，均屬毒品，有附表三
    編號一至五所示鑑定書在卷可稽（偵卷第143 頁、第159 至
    165 頁），而包裝袋及盛裝液態甲基安非他命之容器上殘留
    之毒品已無法析離，均應視同毒品，皆應依毒品危害防制條
    例第18條第1 項前段規定沒收銷燬之，另送驗耗費之海洛因
    、甲基安非他命既已滅失而不存在，無庸宣告沒收銷燬。
  2.另扣案如附表三編號六所示之夾鏈袋1 包，係被告己○○所
    有，預備用以分裝毒品之物，業據其陳稱在卷；另附表五所
    示行動電話，為被告己○○所有，業據其陳稱在卷，且用以
    聯絡販賣第一、二級毒品之用，均應依刑法第38條第1 項第
    2 款規定宣告沒收，至上開行動電話之SIM 卡，並非被告己○○、乙○○所申請，有通聯調閱查詢單2 紙在卷可參（警
    卷(一)第142 、143 頁），非被告二人所有之物，爰不為沒收
    之宣告。至000000 0000 號行動電話為被告己○○所有，用
    以聯絡販毒之用，然未經扣押在案，亦無法證明現仍存在，
    為免將來沒收執行之困難，爰不予宣告沒收。
  3.按犯販賣毒品罪者，其犯罪所得之財物均沒收之，係採義務
    沒收主義。故販賣毒品所得之對價，不問其中成本若干，利
    潤多少，均應全部沒收，最高法院91年臺上字第2419號判決
    可資參照。查被告己○○、乙○○共同販賣第一級毒品海洛
    因，總計得款至少316,000 元（詳如附表一所示），另共同
    販賣第二級毒品甲基安非他命，總計得款18,000元（詳如附
    表二所示），合計334,000 元，均未扣案，係被告二人共同
    犯販賣第一級毒品罪、第二級毒品罪所得之財物，均應依同
    條例第19條第1 項規定宣告連帶沒收之，如全部或一部不能
    沒收時，以被告己○○、乙○○之財產連帶抵償之。
  4.扣案如附表四編號一所示之甲基麻黃鹼，係被告己○○無正
    當理由而擅自持有，且屬毒品危害防制條例第2 條第2 項第
    4 款所規定之第四級毒品，有附表四編號一所示鑑定書在卷
    可稽（偵卷第158 頁），為違禁物，惟毒品危害防制條例第
    18條第1 項中段規定，對於查獲之第四級毒品應由查獲機關
    沒入銷燬，依此不得再以刑事罰之沒收為之，故本院爰不為
    沒收之諭知。至於鑑識耗損之第四級毒品甲基麻黃鹼既已滅
    失，亦毋庸沒入銷燬，附此敘明。
  5.扣案如附表六所示之制式手槍、改造手槍、子彈及彈匣、槍
    管等物，均屬違禁物，爰依刑法第38條第1 項第1 款宣告沒
    收（其中經鑑定機關採樣試射之9mm 制式子彈6 顆，因僅餘
    彈頭、彈殼而不復具殺傷力，有附表六編號三所示之槍彈鑑
    定書附卷可按，已非違禁物，故不在沒收之範圍）。
  6.又扣案如附表七編號一所示之8mm 改造子彈，其中經鑑定機
    關採樣試射7 顆，因僅餘彈頭、彈殼而不復具殺傷力，有附
    表二編號一所示之槍彈鑑定書附卷可按，已非違禁物，而其
    餘8mm 改造子彈2 顆，經試射結果為無法擊發，認不具殺傷
    力，爰不為沒收之諭知。至附表七其餘扣案物品，均與被告
    己○○本件持有制式手槍、改造手槍、子彈及槍砲主要組成
    零件犯行無實質之關連性，爰不為沒收之諭知，附此敘明。
五、退併辦部分：併辦意旨（96年度偵字第24779 號）略以：被
    告己○○為劉昀鑫（原名劉耀宗）之友人，被告己○○明知
    具有殺傷力之制式步槍、制式子彈，未經許可不得受藏，竟
    於95年4 月底，受劉昀鑫之委託，寄藏劉昀鑫所有之M16-A1
     菲 律賓製之5.56mm制式步槍（槍號：RP253985）1 把、5.
    56mm制式步槍子彈558 顆及彈匣2 個，被告己○○遂將上開
    槍彈寄藏於高雄市鼓山區○○○○街216 號5 樓之自己住處
    ，於95年5 月上旬，黃國元至上址暫留數日，於離開當日，
    逕行取走本案上開槍、彈及彈匣2 個、手銬1 副，而請不知
    情之女友吳怡陵留下「原諒我我不告而別，感謝這幾天的收
    留，XX我先拿走，如有機會再報答」之字條並署名「弟仔」
    後離去，該批槍彈及彈匣於95年5 月10日23時40分許，在高
    雄市苓雅區○○○路105 號麗尊大酒店1008號房外，與警發
    生槍戰，黃國元當場擊發125 發步槍子彈，扣案433 顆步槍
    子彈，黃國元在該次槍戰結束為警所逮捕後，供出上情，因
    認被告己○○涉犯槍砲彈藥刀械管制條例第12條第4 項之未
    經許可寄藏罪云云。查：被告己○○於本院審理時供稱：「
    （審判長問：本案所扣到的槍枝、子彈是何時、如何取得？
    ）正確時間我忘記了，大概是被查獲前幾個月，我是跟劉昀
    鑫借的。」、「（審判長問：95年5 月間你另外被警察查扣
    5.56 MM 制式步槍壹支、5.56MM制式子彈558 顆、彈匣2 個
    ，是從何得來？）是劉昀鑫的。」、「（審判長問：何時取
    得？）我忘記了，是劉昀鑫寄藏在我的住處。」、「（審判
    長問：上開槍彈與本案槍枝是同時間從劉昀鑫處取得？）不
    同時間。」等語（本院卷第349 、350 頁），顯見被告所為
    之上開併案犯行與本案犯行，其行為態樣、時間均不同，顯
    係基於各別犯意所為之各別犯罪行為，故難認被告上開併案
    犯行與本案有何實質上一罪關係，本院尚難併予審酌，應予
    退併辦，由檢察官另行依法處理，附此敘明。
據上論斷，應依刑事訴訟法第299 條第1 項前段，毒品危害防制
條例第4 條第1 項、第2 項、第18條第1 項、第19條第1 項，槍
砲彈藥刀械管制條例第7 條第4 項、第8 條第4 項、第12條第4
項、第13條第4 項，刑法第161 條第1 項、第4 項、第11條、第
2 條第1 項前段，修正前刑法第28條、第56條、刑法第26條第2
項、修正前刑法第55條前段、第37條第1 項、第2 項、第42條第
3 項、第38條第1 項第2 款、第51條第4 款、第51條第8 款，中
華民國96年罪犯減刑條例第2 條第1 項第3 款、第7 條、第11條
，判決如主文。
本案經檢察官丙○○到庭執行職務。
中    華    民    國    97    年    5    月    14     日
                  刑事第十庭    審判長 法  官  何秀燕
                                       法  官  林揚奇
                                       法  官  顏銀秋
上正本證明與原本無誤。
如不服本判決，應於判決送達後10日內，向本院提出上訴狀。
中    華    民    國    97    年    5    月    14     日
                                       書記官  董明惠
附錄論罪科刑法條：
槍砲彈藥刀械管制條例第7條第4項：
未經許可，製造、販賣或運輸火砲、肩射武器、機關槍、衝鋒槍
、卡柄槍、自動步槍、普通步槍、馬槍、手槍或各類砲彈、炸彈
、爆裂物者，處死刑、無期徒刑或七年以上有期徒刑；處徒刑者
，併科新台幣三千萬元以下罰金。
未經許可，轉讓、出租或出借前項所列槍砲、彈藥者，處無期徒
刑或五年以上有期徒刑，併科新台幣一千萬元以下罰金。
意圖供自己或他人犯罪之用，而犯前二項之罪者，處死刑或無期
徒刑；處徒刑者，併科新台幣五千萬元以下罰金。
未經許可，持有、寄藏或意圖販賣而陳列第一項所列槍砲、彈藥
者，處五年以上有期徒刑，併科新台幣一千萬元以下罰金。
第一項至第三項之未遂犯罰之。
槍砲彈藥刀械管制條例第8條第4項：
未經許可，製造、販賣或運輸鋼筆槍、瓦斯槍、麻醉槍、獵槍、
空氣槍或第四條第一項第一款所定其他可發射金屬或子彈具有殺
傷力之各式槍砲者，處無期徒刑或五年以上有期徒刑，併科新臺
幣一千萬元以下罰金。未經許可，轉讓、出租或出借前項所列槍
枝者，處五年以上有期徒刑，併科新臺幣一千萬元以下罰金。
意圖供自己或他人犯罪之用，而犯前二項之罪者，處無期徒刑或
七年以上有期徒刑，併科新臺幣一千萬元以下罰金。
未經許可，持有、寄藏或意圖販賣而陳列第一項所列槍枝者，處
三年以上十年以下有期徒刑，併科新臺幣七百萬元以下罰金。
第一項至第三項之未遂犯罰之。
槍砲彈藥刀械管制條例第12條第4項：
未經許可，製造、販賣或運輸子彈者，處一年以上七年以下有期
徒刑，併科新台幣五百萬元以下罰金。
未經許可，轉讓、出租或出借子彈者，處六月以上五年以下有期
徒刑，併科新台幣三百萬元以下罰金。
意圖供自己或他人犯罪之用，而犯前二項之罪者，處三年以上十
年以下有期徒刑，併科新台幣七百萬元以下罰金。
未經許可，持有、寄藏或意圖販賣而陳列子彈者，處五年以下有
期徒刑，併科新台幣三百萬元以下罰金。
第一項至第三項之未遂犯罰之。
槍砲彈藥刀械管制條例第13條第4項：
未經許可，製造、販賣或運輸槍砲、彈藥之主要組成零件者，處
三年以上十年以下有期徒刑，併科新台幣七百萬元以下罰金。
未經許可，轉讓、出租或出借前項零件者，處一年以上七年以下
有期徒刑，併科新台幣五百萬元以下罰金。
意圖供自己或他人犯罪之用，而犯前二項之罪者，處五年以上有
期徒刑，併科新台幣一千萬元以下罰金。
未經許可，持有、寄藏或意圖販賣而陳列第一項所列零件者，處
六月以上五年以下有期徒刑，併科新台幣三百萬元以下罰金。
第一項至第三項之未遂犯罰之。
毒品危害防制條例第4條第1項、第2項：
製造、運輸、販賣第一級毒品者，處死刑或無期徒刑；處無期徒
刑者，得併科新臺幣一千萬元以下罰金。
製造、運輸、販賣第二級毒品者，處無期徒刑或七年以上有期徒
刑，得併科新臺幣七百萬元以下罰金。
刑法第161條第1項、第4項：
依法逮捕、拘禁之人脫逃者，處一年以下有期徒刑。
損壞拘禁處所械具或以強暴脅迫犯前項之罪者，處五年以下有期
徒刑。聚眾以強暴脅迫犯第一項之罪者，在場助勢之人，處三年
以上十年以下有期徒刑。首謀及下手實施強暴脅迫者，處五年以
上有期徒刑。
前三項之未遂犯，罰之。
附表一：被告己○○、乙○○販賣海洛因部分
┌──┬───┬─────┬─────┬─────┬───────┬─────┬───────┐
│編號│購買人│ 購買時間 │ 購買地點 │數量、價格│   交易情形   │ 交易次數 │至少獲利（元）│
├──┼───┼─────┼─────┼─────┼───────┼─────┼───────┤
│1   │戊○○│95年1月至4│高雄縣岡山│數仟元至一│撥打0000000000│於95年1月 │1000×3 ＝3000│
│    │      │月間。    │交流道下。│萬元不等（│號行動電話購買│至4月間以 │。            │
│    │      │          │          │重量不詳）│毒品。        │左列條件交│              │
│    │      │          │          │。        │              │易3次。   │              │
├──┼───┼─────┼─────┼─────┼───────┼─────┼───────┤
│2   │壬○○│95年3、4月│高雄市中華│3000元（重│撥打0000000000│於95年3、4│3000×3 ＝9000│
│    │      │間。      │路美術館附│量不詳）。│號行動電話購買│月間以左列│。            │
│    │      │          │近。      │          │毒品。        │條件交易3 │              │
│    │      │          │          │          │              │次。      │              │
├──┼───┼─────┼─────┼─────┼───────┼─────┼───────┤
│3   │癸○○│95年3、4月│高雄市中華│500 元（重│撥打0000000000│於95年3、4│500×2＝1000。│
│    │      │間。      │路與明誠路│量不詳）。│、0000000000號│月間以左列│              │
│    │      │          │口附近。  │          │行動電話購買毒│條件交易2 │              │
│    │      │          │          │          │品。          │次。      │              │
│    │      │          │          │          │              │          │              │
│    │      │          │          │          │              │          │              │
├──┼───┼─────┼─────┼─────┼───────┼─────┼───────┤
│4   │癸○○│95年3、4月│高雄市中華│500元或   │撥打0000000000│於95年3、4│500×2＝1000。│
│    │      │間。      │路與明誠路│1000元（重│、0000000000號│月間以左列│              │
│    │      │          │口附近。  │量不詳）。│行動電話購買毒│條件交易2 │              │
│    │      │          │          │          │品。          │次。      │              │
│    │      │          │          │          │              │          │              │
├──┼───┼─────┼─────┼─────┼───────┼─────┼───────┤
│5   │辛○○│95年年初。│中山高速公│28萬元、  │撥打0000000000│於95年年初│28萬。        │
│    │      │          │路北上楠梓│重量一兩。│號行動電話購買│以左列條件│              │
│    │      │          │交流道。  │          │毒品。        │交易1次。 │              │
│    │      │          │          │          │              │          │              │
├──┼───┼─────┼─────┼─────┼───────┼─────┼───────┤
│6   │甲○○│95年1月至3│高雄縣岡山│2000元或  │撥打0000000000│於95年1月 │2000×10＝    │
│    │      │月底。    │交流道附近│3000元或  │、0000000000號│至3月底間 │20000。       │
│    │      │          │。        │5000元不等│行動電話購買毒│以左列條件│              │
│    │      │          │          │（重量不詳│品。          │交易10餘次│              │
│    │      │          │          │）。      │              │。        │              │
├──┼───┼─────┼─────┼─────┼───────┼─────┼───────┤
│7   │甲○○│95年4月1日│高雄縣岡山│2000元（重│撥打0000000000│於95年4月1│2000。        │
│    │      │23時許。  │交流道往岡│量不詳）。│、0000000000號│日23時許以│              │
│    │      │          │山鎮附近。│          │行動電話購買毒│左列條件交│              │
│    │      │          │          │          │品。          │易1次。   │              │
│    │      │          │          │          │              │          │              │
├──┴───┴─────┴─────┴─────┴───────┴─────┴───────┤
│總計獲利至少316,000元。                                                                     │
└──────────────────────────────────────────────┘
附表二：被告己○○、乙○○共同販賣甲基安非他命部分
┌──┬───┬─────┬─────┬─────┬───────┬─────┐
│編號│購買人│ 購買時間 │ 購買地點 │數量、價格│   交易情形   │ 交易次數 │
├──┼───┼─────┼─────┼─────┼───────┼─────┤
│1   │壬○○│95年3、4月│高雄市中華│3000元。  │撥打0000000000│於95年3、4│
│    │      │間。      │路美術館附│          │號行動電話購買│月間以左列│
│    │      │          │近。      │          │毒品。        │條件交易3 │
│    │      │          │          │          │              │次。      │
├──┼───┼─────┼─────┼─────┼───────┼─────┤
│2   │丁○○│95年3、4月│高雄市中華│3000元。  │撥打0000000000│於95年3、4│
│    │      │間。      │路與明誠路│          │號行動電話購買│月間以左列│
│    │      │          │口附近、楠│          │毒品。        │條件交易3 │
│    │      │          │梓及或不詳│          │              │次。      │
│    │      │          │地點。    │          │              │          │
├──┴───┴─────┴─────┴─────┴───────┴─────┤
│總計獲利18,000元                                                            │
└──────────────────────────────────────┘
附表三：
┌──┬──────┬────┬────────┬────────┬─────┐
│編號│  名   稱   │ 重  量 │   鑑定書文號   │   檢驗結果     │ 查獲地點 │
├──┼──────┼────┼────────┼────────┼─────┤
│1   │第一級毒品海│合計淨重│法務部調查局95年│送驗白粉10包均含│高雄市鼓山│
│    │洛因10包    │30. 09公│7月5日調科壹字第│第一級第6項毒品 │區美術東六│
│    │            │克（空包│000000000號鑑定 │海洛因成分，合計│街216號1樓│
│    │            │裝總重3.│通知書。        │淨重30.09公克（ │電梯前被告│
│    │            │88公克）│                │空包裝總重3.88公│乙○○之隨│
│    │            │，純度36│                │克），純度36.78%│身背包內。│
│    │            │.78%，純│                │，純質淨重11.07 │          │
│    │            │質淨重11│                │公克。          │          │
│    │            │.07 公克│                │                │          │
│    │            │。      │                │                │          │
│    │            │        │                │                │          │
│    │            │        │                │                │          │
├──┼──────┼────┼────────┼────────┼─────┤
│2   │第二級毒品甲│驗前淨重│高雄醫學大學附設│驗前淨重分別為0.│高雄市鼓山│
│    │基安非他命晶│分別為0.│中和紀念醫院95年│53公克、0.04公克│區美術東六│
│    │體2 包      │53公克、│7月4日，編號：95│；驗後淨重分別為│街216號1樓│
│    │            │0.04公克│06-683檢驗報告高│0.51公克、0.03公│電梯前被告│
│    │            │；驗後淨│雄醫學大學附設中│克；均呈甲基安非│乙○○之隨│
│    │            │重分別為│和紀念醫院95年7 │他命陽性反應。  │身背包內。│
│    │            │0.51公克│月4日，編號：950│                │          │
│    │            │、0.03公│6-684檢驗報告。 │                │          │
│    │            │克。    │                │                │          │
│    │            │        │                │                │          │
├──┼──────┼────┼────────┼────────┼─────┤
│3   │第二級毒品甲│驗前淨重│高雄醫學大學附設│驗前淨重分別為0.│高雄市鼓山│
│    │基安非他命晶│分別為0.│中和紀念醫院95年│28公克、0.29公克│區美術東六│
│    │體3 包      │28公克、│7月4日，編號：95│、6.81公克；驗後│街216號5樓│
│    │            │0.29公克│06-686檢驗報告高│淨重分別為0.26公│被告己○○│
│    │            │、6.81公│雄醫學大學附設中│克、0.27公克、6.│客廳矮櫃內│
│    │            │克；驗後│和紀念醫院95年7 │78公克；均呈甲基│、高雄市鼓│
│    │            │淨重分別│月4日，編號：950│安非他命陽性反應│山區美術東│
│    │            │為0.26公│6-687檢驗報告高 │。              │六街216號5│
│    │            │克、0.27│雄醫學大學附設中│                │樓被告許明│
│    │            │公克、6.│和紀念醫院95年7 │                │宗廚房冰箱│
│    │            │78公克。│月4日，編號：950│                │上。      │
│    │            │        │6-688檢驗報告。 │                │          │
├──┼──────┼────┼────────┼────────┼─────┤
│4   │第二級毒品甲│驗前淨重│高雄醫學大學附設│驗前淨重1.57公克│高雄市鼓山│
│    │基安非他命粉│1.57公克│中和紀念醫院95年│，驗後淨重1.55公│區美術東六│
│    │末1 包      │，驗後淨│7月4日，編號：95│克，呈甲基安非他│街216號5樓│
│    │            │重1.55公│06-685檢驗報告。│命陽性反應。    │被告己○○│
│    │            │克。    │                │                │廚房冰箱上│
│    │            │        │                │                │。        │
├──┼──────┼────┼────────┼────────┼─────┤
│5   │第二級毒品液│驗前淨重│高雄醫學大學附設│驗前淨重59.59公 │高雄市鼓山│
│    │態甲基安非他│59.59公 │中和紀念醫院95年│克，驗後淨重59.4│區美術東六│
│    │命1 瓶（含盛│克，驗後│7月4日，編號：95│公克，呈甲基安非│街216號5樓│
│    │裝之塑膠容器│淨重59.4│06-689檢驗報告。│他命陽性反應。  │被告己○○│
│    │1個）       │公克。  │                │                │廚房冰箱上│
│    │            │        │                │                │。        │
├──┼──────┼────┼────────┼────────┼─────┤
│6   │空夾鏈袋1包 │無。    │無。            │無。            │高雄市鼓山│
│    │            │        │                │                │區美術東六│
│    │            │        │                │                │街216號1樓│
│    │            │        │                │                │電梯前被告│
│    │            │        │                │                │乙○○之隨│
│    │            │        │                │                │身背包內。│
└──┴──────┴────┴────────┴────────┴─────┘
附表四：
┌──┬────────────┬────────────┬─────────┐
│編號│       名         稱    │     查   獲  地  點    │           備註   │
├──┼────────────┼────────────┼─────────┤
│1   │甲基麻黃鹼1 包          │高雄市鼓山區○○○○街21│四級毒品，驗前淨重│
│    │                        │6號1樓電梯前被告乙○○之│5.16公克，驗後淨重│
│    │                        │隨身背包內。            │5.14公克，高雄醫學│
│    │                        │                        │大學附設中和紀念醫│
│    │                        │                        │院95年7 月4 日，編│
│    │                        │                        │號：0000-000檢驗報│
│    │                        │                        │告。              │
├──┼────────────┼────────────┼─────────┤
│2   │改裝噴霧罐1個           │高雄市鼓山區○○○○街21│無。              │
│    │                        │6號1樓電梯前被告乙○○之│                  │
│    │                        │隨身背包內。            │                  │
├──┼────────────┼────────────┼─────────┤
│3   │隨身背包1只             │高雄市鼓山區○○○○街21│無。              │
│    │                        │6號1樓電梯前被告乙○○之│                  │
│    │                        │隨身背包內。            │                  │
├──┼────────────┼────────────┼─────────┤
│4   │玻璃球管吸食器6支       │高雄市鼓山區○○○○街21│無。              │
│    │                        │6號5樓被告己○○客廳矮櫃│                  │
│    │                        │內。                    │                  │
├──┼────────────┼────────────┼─────────┤
│5   │瓦斯罐1瓶               │高雄市鼓山區○○○○街21│無。              │
│    │                        │6號5樓被告己○○客廳矮櫃│                  │
│    │                        │內。                    │                  │
├──┼────────────┼────────────┼─────────┤
│6   │過濾紙1張               │高雄市鼓山區○○○○街21│無。              │
│    │                        │6號5樓被告己○○廚房冰箱│                  │
│    │                        │上。                    │                  │
├──┼────────────┼────────────┼─────────┤
│7   │濾杓1支                 │高雄市鼓山區○○○○街21│無。              │
│    │                        │6號5樓被告己○○廚房冰箱│                  │
│    │                        │上。                    │                  │
├──┼────────────┼────────────┼─────────┤
│8   │刮刀1支                 │高雄市鼓山區○○○○街21│無。              │
│    │                        │6號5樓被告己○○廚房冰箱│                  │
│    │                        │上。                    │                  │
├──┼────────────┼────────────┼─────────┤
│9   │湯匙1支                 │高雄市鼓山區○○○○街21│無。              │
│    │                        │6號5樓被告己○○廚房冰箱│                  │
│    │                        │上。                    │                  │
├──┼────────────┼────────────┼─────────┤
│10  │水瓢1支                 │高雄市鼓山區○○○○街21│無。              │
│    │                        │6號5樓被告己○○廚房冰箱│                  │
│    │                        │上。                    │                  │
└──┴────────────┴────────────┴─────────┘
附表五：
┌──┬───────┬─────┬────────┬─────┬──────┐
│編號│  名     稱   │ 門    號 │  序        號  │ 廠    牌 │  所 有 人  │
├──┼───────┼─────┼────────┼─────┼──────┤
│1   │行動電話一支  │0000000000│000000000000    │ SAMSUNG  │  己○○    │
│    │（不含SIM 卡1 │          │                │          │            │
│    │張）          │          │                │          │            │
├──┼───────┼─────┼────────┼─────┼──────┤
│2   │行動電話一支  │0000000000│000000000000000 │  NOKIA   │  己○○    │
│    │（不含SIM 卡1 │          │                │          │            │
│    │張）          │          │                │          │            │
└──┴───────┴─────┴────────┴─────┴──────┘
附表六：
┌──┬────────┬────────┬──────────┬──────┐
│編號│  名 稱 、數 量 │   查獲地點     │     鑑定書文號     │  鑑定結果  │
├──┼────────┼────────┼──────────┼──────┤
│1   │捷克CZ廠75型口徑│高雄市鼓山區美術│內政部警政署高雄港務│機械性能良好│
│    │9mm 制式半自動手│東六街216號1樓電│警察局95年6月20 日刑│，可擊發同口│
│    │槍1 把（含彈匣1 │梯前被告己○○隨│鑑字第0950068151號槍│徑制式子彈，│
│    │個）、槍枝管制編│身背包內。      │彈鑑定書。          │認具殺傷力。│
│    │號：0000000000號│                │                    │            │
│    │                │                │                    │            │
├──┼────────┼────────┼──────────┼──────┤
│2   │8mm仿WALTHER廠PP│高雄市鼓山區美術│內政部警政署高雄港務│機械性能正常│
│    │K/S型半自動改造 │東六街216號5樓被│警察局95年6月20 日刑│，可供擊發適│
│    │手槍1把（含彈匣 │告己○○客廳櫃子│鑑字第0950068151號槍│用子彈使用，│
│    │1 個）、槍枝管制│內之行李袋內。  │彈鑑定書。          │認具殺傷力。│
│    │編號：0000000000│                │                    │            │
│    │號              │                │                    │            │
│    │                │                │                    │            │
├──┼────────┼────────┼──────────┼──────┤
│3   │9mm 制式子彈39顆│高雄市鼓山區美術│內政部警政署高雄港務│口徑9mm制式 │
│    │（試射6顆, 原為 │東六街216號1樓電│警察局95年6月20 日刑│子彈，經採樣│
│    │45顆）          │梯前被告己○○隨│鑑字第0950068151號槍│6顆試射，認 │
│    │                │身背包內、高雄市│彈鑑定書。          │具殺傷力。  │
│    │                │鼓山區○○○○街│                    │            │
│    │                │216號5樓被告許明│                    │            │
│    │                │宗客廳櫃子內之行│                    │            │
│    │                │李袋內。        │                    │            │
│    │                │                │                    │            │
├──┼────────┼────────┼──────────┼──────┤
│4   │9mm達姆彈1顆    │高雄市鼓山區美術│內政部警政署高雄港務│係口徑9mm 之│
│    │                │東六街216號1樓電│警察局95年6月20 日刑│制式子彈，認│
│    │                │梯前被告己○○隨│鑑字第0950068151號槍│具殺傷力。  │
│    │                │身背包內。      │彈鑑定書。          │            │
├──┼────────┼────────┼──────────┼──────┤
│5   │12GAUGE霰彈2顆  │高雄市鼓山區美術│內政部警政署高雄港務│認均係12GAUG│
│    │                │東六街216號5樓被│警察局95年6月20 日刑│E之制式霰彈 │
│    │                │告己○○客廳櫃子│鑑字第0950068151號槍│，具殺傷力。│
│    │                │內之行李袋內。  │彈鑑定書。          │            │
├──┼────────┼────────┼──────────┼──────┤
│6   │彈匣6只         │高雄市鼓山區美術│無。                │            │
│    │                │東六街216號5樓被│                    │            │
│    │                │告己○○客廳櫃子│                    │            │
│    │                │內之行李袋內。  │                    │            │
├──┼────────┼────────┼──────────┼──────┤
│7   │槍管13支        │高雄市鼓山區美術│無。                │            │
│    │                │東六街216號5樓被│                    │            │
│    │                │告己○○客廳櫃子│                    │            │
│    │                │內之行李袋內。  │                    │            │
└──┴────────┴────────┴──────────┴──────┘
附表七：
┌──┬─────────┬───────────┬─────────────┐
│編號│  名 稱、數 量    │       查獲地點       │        備        註      │
├──┼─────────┼───────────┼─────────────┤
│1   │8mm 改造子彈7 顆（│高雄市鼓山區○○○○街│扣案之8mm 改造子彈9 顆，其│
│    │業均試射擊發）    │216號5樓被告己○○客廳│中7 顆具殺傷力，其餘2 顆不│
│    │                  │櫃子內之行李袋內。    │具殺傷力，鑑定結果如下：內│
│    │                  │                      │政部警政署高雄港務警察局95│
│    │                  │                      │年6 月20日刑鑑字第09500681│
│    │                  │                      │51號 槍彈鑑定書：試射3顆，│
│    │                  │                      │均可擊發，認具殺傷力；內政│
│    │                  │                      │部警政署刑事警察局96年2 月│
│    │                  │                      │14 日 刑鑑字第0960018574號│
│    │                  │                      │函：6 顆均試射，其中4 顆，│
│    │                  │                      │均可擊發，認具殺傷力；其餘│
│    │                  │                      │2 顆，無法擊發，不具殺傷力│
│    │                  │                      │。                        │
│    │                  │                      │                          │
├──┼─────────┼───────────┼─────────────┤
│2   │制式步槍子彈1顆   │高雄市鼓山區○○○○街│內政部警政署高雄港務警察局│
│    │                  │216號5樓被告己○○客廳│95年 6月20日刑鑑字第095006│
│    │                  │櫃子內之行李袋內。    │8151號槍彈鑑定書：認係口徑│
│    │                  │                      │9mm 之制式空包彈，不具金屬│
│    │                  │                      │彈頭，非為完整之子彈結構，│
│    │                  │                      │認不具殺傷力。            │
├──┼─────────┼───────────┼─────────────┤
│3   │制式步槍子彈空彈殼│高雄市鼓山區○○○○街│無。                      │
│    │3顆               │216號5樓被告己○○客廳│                          │
│    │                  │櫃子內之行李袋內。    │                          │
├──┼─────────┼───────────┼─────────────┤
│4   │9mm制式子彈空彈殼 │高雄市鼓山區○○○○街│無。                      │
│    │7顆               │216號5樓被告己○○客廳│                          │
│    │                  │櫃子內之行李袋內。    │                          │
├──┼─────────┼───────────┼─────────────┤
│5   │子彈底火100個     │高雄市鼓山區○○○○街│無。                      │
│    │                  │216號5樓被告己○○客廳│                          │
│    │                  │櫃子內之行李袋內。    │                          │
├──┼─────────┼───────────┼─────────────┤
│6   │改造槍枝零組件8組 │高雄市鼓山區○○○○街│無。                      │
│    │                  │216號5樓被告己○○客廳│                          │
│    │                  │櫃子內之行李袋內。    │                          │
├──┼─────────┼───────────┼─────────────┤
│7   │槍枝滅音器1支     │高雄市鼓山區○○○○街│無。                      │
│    │                  │216號5樓被告己○○客廳│                          │
│    │                  │櫃子內之行李袋內。    │                          │
├──┼─────────┼───────────┼─────────────┤
│8   │槍枝零件1批       │高雄市鼓山區○○○○街│無。                      │
│    │                  │216號5樓被告己○○客廳│                          │
│    │                  │櫃子內之行李袋內。    │                          │
├──┼─────────┼───────────┼─────────────┤
│9   │槍枝維修工具一批  │高雄市鼓山區○○○○街│無。                      │
│    │                  │216號5樓被告己○○客廳│                          │
│    │                  │櫃子內之行李袋內。    │                          │
├──┼─────────┼───────────┼─────────────┤
│10  │霰彈槍零組件1組   │高雄市鼓山區○○○○街│無。                      │
│    │                  │216號5樓被告己○○客廳│                          │
│    │                  │櫃子內之行李袋內。    │                          │
└──┴─────────┴───────────┴─────────────┘
附表八：被告乙○○與丁○○等人就販賣海洛因部分之監聽譯文：
一、丁○○
┌──┬──────┬──────┬─────────────────────┐
│編號│監察號碼    │ 時     間  │        內                   容           │
│    │非監察號碼  │            │                                          │
├──┼──────┼──────┼─────────────────────┤
│1   │Ｚ 0000000000│2006.4.22   │A （女） 喂                               │
│    │Ｚ 0000000000│下午        │B 你阿宗                                  │
│    │            │10：35：29  │A 他跟人家在講話..你跟我說就好了          │
│    │            │            │B 你們人有沒有在那個地方                  │
│    │            │            │A 上次那裡嗎                              │
│    │            │            │B 是阿                                    │
│    │            │            │A 沒有..你等一下我問為看還有沒有          │
│    │            │            │B 喂                                      │
│    │            │            │A 都沒有了                                │
│    │            │            │B 真的還是假的                            │
│    │            │            │A 真的...現在外面完全都沒有東西了         │
│    │            │            │B 你也要上一次就跟我說阿..我都沒有留      │
├──┼──────┼──────┼─────────────────────┤
│2   │Ｚ 0000000000│2006.4.22   │A 喂                                      │
│    │Ｚ 0000000000│下午        │B 喂 都沒有了嗎                           │
│    │            │11：35：03  │A 要拿你我經濟沒辦法                      │
│    │            │            │B 不是啦.. 我自己的而已，我不知道你也沒有 │
│    │            │            │  了..你要提早跟我說我才好留下來          │
│    │            │            │A 我哪知你又沒有拿很多                    │
│    │            │            │B 好啦 我要拿一台                         │
└──┴──────┴──────┴─────────────────────┘
二、戊○○
┌──┬──────┬──────┬─────────────────────┐
│編號│監察號碼    │ 時     間  │           內                容           │
│    │非監察號碼  │            │                                          │
├──┼──────┼──────┼─────────────────────┤
│1   │Ｚ 0000000000│2006.2.5    │A 喂                                      │
│    │Ｚ 0000000000│上午        │B 喂「名仔」                              │
│    │            │5：34：46   │A 我「軟的」忘記帶放在你那一邊了          │
├──┼──────┼──────┼─────────────────────┤
│2   │Ｚ 0000000000│2006.2.25   │B 喂                                      │
│    │Ｚ 0000000000│上午        │A （女）他叫我跟你說要28                  │
│    │            │10：15：53  │B 28？喔你說價格嗎                        │
│    │            │            │A 對..看你要多少                          │
│    │            │            │B 我要半個..「半台」啦                    │
└──┴──────┴──────┴─────────────────────┘
三、壬○○
┌──┬──────┬──────┬─────────────────────┐
│編號│監察號碼    │ 時      間 │         內              容               │
│    │非監察號碼  │            │                                          │
├──┼──────┼──────┼─────────────────────┤
│1   │Ｚ 0000000000│2006.4.19   │B 我人在樣品屋這一邊                      │
│    │Ｚ 0000000000│下午        │A 對樣品屋這一邊..喂喂喂你們本來不是在後面│
│    │            │11：02：15  │  的巷子口嗎                              │
│    │            │            │B 不是我現在在樣品屋的前面..在中華路與明誠│
│    │            │            │  路口                                    │
│    │            │            │A 對 你們後面那一條是不是美術東五路       │
│    │            │            │B 對                                      │
│    │            │            │A 你到美術東五路巷口那一邊                │
├──┼──────┼──────┼─────────────────────┤
│2   │Ｚ 0000000000│2006.4.22   │A （女）喂                                │
│    │Ｚ 0000000000│下午        │B 你叫他打電話給我好不好                  │
│    │            │8：32：41   │A 你直接告訴我就好                        │
│    │            │            │B 你叫他過來看東西..我的朋友說要拿過來讓我│
│    │            │            │  們看                                    │
└──┴──────┴──────┴─────────────────────┘
四、癸○○
┌──┬──────┬──────┬─────────────────────┐
│編號│監察號碼    │ 時      間 │          內                 容           │
│    │非監察號碼  │            │                                          │
├──┼──────┼──────┼─────────────────────┤
│1   │Ｚ 0000000000│95.5.6      │A （女）喂                                │
│    │Ｚ 0000000000│1：58：20   │B 我看你跟他說今天不行喔.. 好像有人去報案 │
│    │            │            │  一樣..10幾部在那邊巡邏                  │
│    │            │            │A 那邊警察本來就很多                      │
│    │            │            │B 但是都只巡那裡別的地方都沒有..都只巡豆漿│
│    │            │            │  店還有門口                              │
└──┴──────┴──────┴─────────────────────┘
 五、甲○○
┌──┬──────┬──────┬─────────────────────┐
│編號│監察號碼    │ 時      間 │           內                容           │
│    │非監察號碼  │            │                                          │
├──┼──────┼──────┼─────────────────────┤
│1   │Ｚ 0000000000│2006.3.22   │B 喂                                      │
│    │Ｚ 0000000000│下午        │A （女）喂 你那一個昨天的也還沒有給我     │
│    │            │3：4：29    │B 他跟他的朋友到彌陀那邊，他的朋友要處理「│
│    │            │            │  1領」的，他過去問一下，我剛剛也有問你老 │
│    │            │            │  公價格了，你老公也有把價格報過來了      │
├──┼──────┼──────┼─────────────────────┤
│2   │Ｚ 0000000000│2006.4.1    │A （女）喂                                │
│    │Ｚ 0000000000│下午        │B 喂 你們在哪裡..你老公                   │
│    │            │10：52：36  │A 你直接說阿                              │
│    │            │            │B 我是想跟他說我昨天出事情..我今天剛出來..│
│    │            │            │  我這兒有3000..我是想跟他說叫他弄好一點的│
│    │            │            │  給我，因為我要等到明天才有錢進來拿      │
│    │            │            │A 3000                                    │
│    │            │            │B 嗯                                      │
│    │            │            │A （她說她要3000要好一點的..）            │
│    │            │            │C （男）喂                                │
│    │            │            │B 喂                                      │
│    │            │            │C 你說什麼                                │
│    │            │            │B 那個啦.. 我這裡3000我要撐到明天你要給我 │
│    │            │            │  好一點                                  │
│    │            │            │C 不要賣啦..什麼叫好一點的..「你爸」      │
│    │            │            │B 不要「動過的」                          │
│    │            │            │C 什麼叫沒動過的.. 我有跟你動過嗎.. 我「  │
│    │            │            │  整領」拿過來就這樣給你們..如果有跟你動過│
│    │            │            │  你就不要拿了                            │
│    │            │            │B 不是啦！你給我「半半」都好的啦          │
│    │            │            │C 都一樣啦... 我沒有在分啦.. 我如果有分你 │
│    │            │            │  們就連一點空間都沒有                    │
└──┴──────┴──────┴─────────────────────┘
附表九：被告二人就販賣甲基安非他命部分之監聽譯文：
┌──┬──────┬──────┬─────────────────────┐
│編號│監察號碼    │ 時     間  │          內                容            │
│    │非監察號碼  │            │                                          │
├──┼──────┼──────┼─────────────────────┤
│1   │Ｚ 0000000000│2006.4.20   │A （女）喂                                │
│    │Ｚ 0000000000│下午        │B  喂「男生」追加一個半半                 │
│    │            │03：57：07  │A  「一顆半半」？                         │
│    │            │            │B  一個半半，半半而已                     │
│    │            │            │A  就等於說2個半半...現在你跟我說總數就好 │
│    │            │            │B  「男生」1個又半半，「女生」半個        │
├──┼──────┼──────┼─────────────────────┤
│2   │Ｚ 0000000000│2006.2.25   │A （女）喂 怎樣                           │
│    │Ｚ 0000000000│下午        │B  你跟他說，我軟的順便拿，因為人家硬的也 │
│    │            │10：25：34  │   要拿，我「轉出去」就可以拿給他了       │
│    │            │            │A  什麼我聽不懂                           │
│    │            │            │B  等一下我下車要跟你們「拿甜的」對不對？ │
│    │            │            │   我還要拿錢給你們，順便「鹹的」也一起拿 │
│    │            │            │A  這樣我們不要                           │
│    │            │            │B  好啦.. 那這樣我先把甜的送到人家那邊，再│
│    │            │            │   回來拿鹹的                             │
├──┼──────┼──────┼─────────────────────┤
│3   │Ｚ 0000000000│2006.3.3    │A  喂                                     │
│    │Ｚ 0000000000│下午        │B  喂 是不是少年法院這一條                │
│    │            │3：41：17   │B  那等一下「3錢甜的」、「半錢軟的」      │
│    │            │            │A  你要回多少（回帳）                     │
│    │            │            │B  半錢軟的是人家要的，你等一下如果要到岡 │
│    │            │            │   山我馬上將錢給你                       │
├──┼──────┼──────┼─────────────────────┤
│4   │Ｚ 0000000000│2006.4.20   │B  喂                                     │
│    │Ｚ 0000000000│上午        │A （女）喂 一樣啦..那個你要怎樣           │
│    │            │2：37：39   │B  這樣就好                               │
│    │            │            │A  好                                     │
├──┼──────┼──────┼─────────────────────┤
│5   │Ｚ 0000000000│2006.4.20   │B  喂                                     │
│    │Ｚ 0000000000│上午        │A  喂 他要我跟你說現在外面「男生」很欠，叫│
│    │            │4：58：52   │   你不要出太快，賣太便宜                 │
│    │            │            │B  我現在在賣差不多在1-1.1那邊            │
│    │            │            │A  1-1.1那應該差不多                      │
│    │            │            │B  那我了解了.. 等一下我有要跟他講的話我傳│
│    │            │            │   簡訊你在跟他說就好了                   │
│    │            │            │A  他說你不要傳了..要你直接說比較好       │
├──┼──────┼──────┼─────────────────────┤
│6   │Ｚ 0000000000│2006.4.20   │A （女）喂                                │
│    │Ｚ 0000000000│下午        │B  喂 「男生」追加一個半半                │
│    │            │3：57：07   │A  「一顆半半」？                         │
│    │            │            │B   一個半半，半半而已                    │
│    │            │            │A   就等於說2個半半..現在你跟我說總數就好 │
│    │            │            │B   「男生」一個又半半，「女生」半個      │
├──┼──────┼──────┼─────────────────────┤
│7   │Ｚ 0000000000│2006.4.23   │B  那邊工作有嗎                           │
│    │Ｚ 0000000000│上午        │A  哪一種？                               │
│    │            │1：1：10    │B  「男生」                               │
│    │            │            │A  現在還沒有...你要多少？                │
│    │            │            │B  2-3個                                  │
│    │            │            │A  現在比較少..大家都在追貨               │
│    │            │            │B  你那邊現在沒有嗎                       │
│    │            │            │A  等一下才會有                           │
└──┴──────┴──────┴─────────────────────┘


司法院資訊處製作；財團法人民間司法改革基金會備份。
